臺灣高等法院刑事判決　　　　　　　 94年度交上易字第177號
上　訴　人
即　被　告　甲○○
上列上訴人因公共危險案件，不服臺灣臺北地方法院94年度交易
字第1號，中華民國94年5月30日第一審判決（起訴案號：臺灣臺
北地方法院檢察署93年度偵字第19901 號），提起上訴，本院判
決如下：
    主  文
原判決撤銷。
甲○○服用酒類，不能安全駕駛動力交通工具而駕駛，累犯，處
有期徒刑陸月，如易科罰金，以參佰元折算壹日。
    事  實
一、甲○○曾於民國90年9 月20日，因酒醉駕車之公共危險案件
    ，經臺灣臺北地方法院判處罰金2 萬元確定，復分別於90年
    10月15日、10月17日及同年90年11月17日因酒醉駕車之公共
    危險罪案件，再經臺灣臺北地方法院判處罰金3 萬元、有期
    徒刑4 月、5月確定，分別於91年8月30日及93年3月4日執行
    完畢。詎其仍不知悔改，復於93年9 月30日15時許，在台北
    市○○路○段332 號其友人住處飲用啤酒，已達不能安全駕
    駛之程度後，竟仍騎乘車號GJH-913 號重型機車，於同日16
    時1分許，行經台北市○○區○○路二段320號巷口，為警查
    獲，並測得其呼氣所含之酒精濃度達每公升0.89毫克。
二、案經台北市政府警察局萬華分局報請台灣台北地方法院檢察
    署檢察官偵查起訴。
    理  由
一、被告甲○○雖坦承於上開時地遭警測得酒測值每公升0.89毫
    克等情，惟矢口否認其有駕騎該GJH-913 號機車，於原審辯
    稱：在320 巷口，警察說我好像有喝酒，又說既然摩托車是
    我的，為何無安全帽，因當時我沒騎車，是將車停在路邊，
    因為我有喝酒所以我想將車牽回工廠，如果我有酒後駕車，
    為何會沒有載安全帽云云。
二、惟查被告上開犯行，業據當時為被告酒測之員警王正陽、張
    嘉宏到庭證述明確，其等所證相符，足可信實（見原審卷第
    67頁至第69頁），且被告當時既在友人家喝酒，如其不勝酒
    力，不敢騎車回工廠，亦可將該機車留於友人處，殊無將笨
    重之機車一路牽回工廠之理，而其既是將機車牽回工廠，其
    竟又稱該機車是停在路邊，前後矛盾；又其既係騎車到友人
    家喝酒，依其所供其顯未載安全帽，則其是否有酒後駕車，
    與是否有戴安全帽無關，足見被告所辯無非卸責之詞，不足
    採信。此外復有酒測值表、其酒後駕車之罰單及其生理平衡
    檢測表在卷可稽，其酒測值高達每公升0.89毫克，其生理平
    衡檢測結果，其劃圓圈之線條扭曲不順，足見其協調能力已
    大幅降低，其金雞獨立30秒部分不正常，可知其平衡感亦不
    如常人，足以判定其已因服用酒類而不能安全駕駛動力交通
    工具，本件事證明確，其犯行洵堪認定。
三、核被告所為係犯刑法第185條之3之服用酒類，不能安全駕駛
    動力交通工具罪。又其有前揭事實欄所載受有期徒刑以上刑
    之宣告及執行完畢之事實，有其前科表在卷可證，其五年內
    再犯有期徒刑以上之本罪，為累犯，應加重其刑。
四、原審據以論罪科刑，原非無見，惟查本件被告前雖有二次酒
    醉駕車之前科，但被告本次酒醉駕車，所駕駛者為機車，又
    未致肇事，未危害他人，所犯最重本刑為一年以下之有期徒
    刑、拘役或三萬元以下罰金之輕罪，原法院科以有期徒刑八
    月，以之與罪刑較重之過失致死罪，所科之刑度一般均在六
    月以上一年以下，此有本院94年度交上易字第135 號、94年
    度交上易字第158號及94年度交上更 (一)字第6 號等判決可
    參，依「比例原則」本件原判決量處之刑，似稍偏重，自有
    未洽，被告上訴意旨以被告即上訴人有工作，需要養家活口
    ，家中有老父、老母和需繳房租，請求輕判或給予易科罰金
    等情為有理由，自應由本院將原判決予以撤銷改判，爰審酌
    被告犯罪之動機、目的、手段、所生危害及犯罪後態度等一
    切情狀，量處如主文第二項所示之刑，並諭知易科罰金之折
    算標準。
五、被告經合法傳喚無正當理由既不到庭，爰不待其陳述，逕行
    判決。
據上論斷，應依刑事訴訟法第369條第1項前段、第364條、第299
條第1項前段、第371條，刑法185條之3、第47條，罰金罰鍰提高
標準條例第2條，判決如主文。
本案經檢察官曾忠己到庭執行職務。
中　　華　　民　　國　　94　　年　　10　　月　　19　　日
　　　　　　　　　刑事第二十三庭審判長法　官  尤豐彥
　　　　　　　　　　　　　　　　　　  法　官  趙功恆
　　　　　　　　　　　　　　　　　　  法　官  張明松
以上正本證明與原本無異。
不得上訴。
                                      書記官  洪秋帆
中　　華　　民　　國　　94　　年　　10　　月　　21　　日
附錄：本案論罪科刑法條全文
刑法第185條之3
服用毒品、麻醉藥品、酒類或其他相類之物，不能安全駕駛動力
交通工具而駕駛者，處一年以下有期徒刑、拘役或三萬元以下罰
金。
